臺灣苗栗地方法院刑事判決
111年度訴字第284號
公  訴  人  臺灣苗栗地方檢察署檢察官
被      告  陳翊峰



            林聖傑


上列被告因妨害秩序案件，經檢察官提起公訴（111年度偵字第9
32號），被告於本院準備程序中就被訴之事實為有罪之陳述，經
裁定改依簡式審判程序審理，並判決如下：
    主  文
陳翊峰共同犯意圖供行使之用而攜帶兇器在公共場所聚集三人以
上下手實施強暴罪，處有期徒刑陸月，如易科罰金，以新臺幣壹
仟元折算壹日。
林聖傑共同犯在公共場所聚集三人以上下手實施強暴罪，處有期
徒刑陸月，如易科罰金，以新臺幣壹仟元折算壹日。
扣案之黑色短刀壹把沒收。
    事  實  及  理  由
一、本院認定被告陳翊峰、林聖傑之犯罪事實、證據及應適用之
    法條，除犯罪事實欄一第4至5、7列關於「另2名姓名年籍不
    詳之人」之記載，均應更正為「另2名真實姓名年籍不詳之
    成年男子」；另證據名稱應補充「被告二人於本院審理中自
    白、本院公務電話紀錄表、本院扣押物品清單」外，其餘均
    與檢察官起訴書之記載相同，茲引用之（如附件）；另補充
    ：刑法第150條第1項規定：「在公共場所或公眾得出入之場
    所聚集三人以上，施強暴脅迫者，在場助勢之人，處1年以
    下有期徒刑、拘役或10萬元以下罰金；首謀及下手實施者，
    處6月以上5年以下有期徒刑」；同條第2項則規定：「犯前
    項之罪，而有下列情形之一者，得加重其刑至2分之1：一、
    意圖供行使之用而攜帶兇器或其他危險物品犯之。二、因而
    致生公眾或交通往來之危險」，該規定係就犯罪類型變更之
    個別犯罪行為得裁量予以加重，成為另一獨立之罪名（尚非
    概括性之規定，即非所有罪名均一體適用），屬於刑法分則
    加重之性質，惟依上述規定，係稱「得加重」，而非「加重
    」或「應加重」，故法院對於行為人所犯刑法第150條第2項
    第1款、第1項之行為，是否加重其刑，即有自由裁量之權。
    本院審酌被告陳翊峰因與黃煒翔對話後產生爭執，被告陳翊
    峰雖手持黑色小刀作勢要攻擊黃煒翔，惟並未實際刺傷黃煒
    翔，雖已聚集超過3人，又衝突時間尚屬短暫，所生危害亦
    未擴散，足見被告等本案犯行侵害社會秩序之情節，無嚴重
    或擴大現象，是本院認尚無加重其刑之必要。
二、爰審酌被告陳翊峰為民國00年0月00日出生、教育程度為高
    中肄業，另被告林聖傑為88年5月8日出生、教育程度為五專
    肄業，此為被告二人於本院審理時所坦認(見本院卷第61頁)
    ；復審酌被告陳翊峰僅因與被害人有細故糾紛，即邀集被告
    林聖傑為上開強制行為，且被告陳翊峰並持短刀為之，其等
    行為已造成公眾或他人之危害、恐懼不安，嚴重妨害社會安
    寧秩序，兼衡犯罪之動機、目的、手段、情節、分工，及被
    告2人均坦承犯行、已與被害人成立和解，被害人就本案請
    求量刑之意見，此有本院公務電話紀錄表1份在卷可稽(見本
    院卷第35頁)，兼衡被告陳翊峰於本院審理時自述目前從事
    白牌計程車司機，月收入約新臺幣(下同)3萬元之經濟狀況
    、與奶奶及舅舅同住，母親在療養院，舅舅罹有精神障礙，
    其需照顧奶奶、舅舅、母親之家庭狀況(見本院卷第62頁)，
    另被告林聖傑於審理中自述稱從事水電學徒，月收入約25,0
    00至30,000元之經濟狀況、與祖父母、父親、叔叔、姐姐及
    外甥等同住之家庭狀況(見本院卷第62頁)等一切情狀，分別
    量處如主文所示之刑，又審酌其等之年齡、職業、收入、社
    會地位、被告陳翊峰之素行（見臺灣高等法院被告前案紀錄
    表）等節，並依刑法第41條第1 項前段之規定，分別諭知易
    科罰金之折算標準如主文所示，以資儆懲。末查，扣案之黑
    色短刀1把，被告陳翊峰自承為其所有(見本院卷第44頁)，
    且為供其本件犯罪所用，爰依刑法第38條第2 項之規定，諭
    知沒收。
據上論斷，應依刑事訴訟法第273 條之1 第1 項、第299 條第1
項前段、第310 條之2 、第454 條第2 項、第450 條第1 項，判
決如主文。
本案經檢察官陳昭銘提起公訴，檢察官吳宛真到庭執行職務。
中　　華　　民　　國　　111 　年　　7 　　月　　27　　日
                  刑事第一庭  法  官  許蓓雯
以上正本證明與原本無異。　　　　　　　　　　　　　　　　如不服本判決應於收受判決後20日內向本院提出上訴書狀，並應敘述具體理由。其未敘述上訴理由者，應於上訴期間屆滿後20日內向本院補提理由書(均須按他造當事人之人數附繕本)「切勿逕送上級法院」。告訴人或被害人如對本判決不服者，應具備理由請求檢察官上訴，其上訴期間之計算係以檢察官收受判決正本之日期為準。　　　　　　　　　　　　　
                              書記官  蔡孟穎
中　　華　　民　　國　　111 　年　　7 　　月　　27　　日
附錄本判決論罪科刑法條
中華民國刑法第150條
在公共場所或公眾得出入之場所聚集三人以上，施強暴脅迫者，
在場助勢之人，處1年以下有期徒刑、拘役或10萬元以下罰金；
首謀及下手實施者，處6月以上5年以下有期徒刑。
犯前項之罪，而有下列情形之一者，得加重其刑至二分之一：
一、意圖供行使之用而攜帶兇器或其他危險物品犯之。
二、因而致生公眾或交通往來之危險。